臺灣新竹地方法院刑事裁定
111年度聲字第380號
聲  請  人  臺灣新竹地方檢察署檢察官
受  刑  人  江富裕



上列聲請人因受刑人數罪併罰有二裁判以上，聲請定其應執行之
刑（111年度執聲字第257號），本院裁定如下：
    主  文
江富裕所犯如附表所示之罪，應執行拘役壹佰貳拾日，如易科罰
金，以新臺幣壹仟元折算壹日。
    理  由
一、按數罪併罰，有二裁判以上者，依刑法第51條之規定，定其
    應執行之刑；又宣告多數拘役者，比照前款定其刑期。但不
    得逾120日，刑法第53條、第51條第6款分別定有明文。復按
    犯最重本刑為5年以下有期徒刑以下之刑之罪，而受6月以下
    有期徒刑或拘役之宣告者，得以新臺幣（下同）1千元、2千
    元或3千元折算1日，易科罰金。但易科罰金，難收矯正之效
    或難以維持法秩序者，不在此限，刑法第41條第1項規定甚
    明。
二、再者，法律上屬於自由裁量之事項，有其外部性界限及內部
    性界限，並非概無拘束。依據法律之具體規定，法院應在其
    範圍選擇為適當之裁判者，為外部性界限；而法院為裁判時
    ，應考量法律之目的，及法律秩序之理念所在者，為內部性
    界限。法院為裁判時，二者均不得有所踰越。在數罪併罰，
    有二裁判以上，定其應執行之刑時，固屬於法院自由裁量之
    事項，然仍應受前揭外部性界限及內部性界限之拘束。準此
    ，裁判宣告數罪之刑，曾經定其執行刑，如再與其他裁判宣
    告之刑更定執行刑時，不應比前定之執行刑加計其他裁判所
    處刑期之總和為重，否則即與法律秩序理念及法律目的之內
    部界限有違，而難認適法。
三、聲請意旨略以：上列受刑人江富裕因犯竊盜等案件，先後經
    判決確定如聲請書附表，應依刑法第53條及第51條第6款，
    定其應執行之刑，爰依刑事訴訟法第477條第1項聲請裁定等
    語。
四、經查：
　㈠受刑人因竊盜、竊盜未遂等案件，先後經本院分別判處如附
    表所示之刑（聲請書附表漏載之處，業經本院補充如本件附
    表所載，另聲請書附表誤載之處，更正如後述），均經分別
    確定在案。其中，如附表編號1至2所示之罪刑（共2罪），
    業經本院以109年度竹簡字第96號刑事簡易判決定應執行拘
    役30日，如易科罰金，以1千元折算1日確定；如附表編號5
    至6所示之罪刑（共2罪），經本院以109年度竹簡字第512號
    刑事簡易判決定應執行拘役60日，如易科罰金，以1千元折
    算1日確定，又如附表編號3至6所示之各該罪刑（共4罪），
    復經本院以109年度聲字第1292號刑事裁定定應執行拘役90
    日確定；另如附表編號7至9所示之罪刑（共3罪），經本院
    以109年度竹簡字第632號刑事簡易判決定應執行拘役100日
    ，如易科罰金，以1千元折算1日，惟受刑人就其中如附表編
    號8、9所示之竊盜部分不服提起上訴，經本院以110年度簡
    上字第6號刑事判決上訴駁回確定；嗣如附表編號1至9所示
    各該罪刑（共9罪），復經本院以110年度聲字第827號裁定
    定應執行拘役120日，如易科罰金，以1千元折算1日確定在
    案等節，有各該刑事裁判書及臺灣高等法院被告前案紀錄表
    各1份附卷可稽（見本院卷第17頁至第20頁、第25頁至第28
    頁、第21頁至第23頁、第29頁至第32頁、第37頁至第40頁、
    第33頁至第36頁、第41頁至第43頁、第103頁至第105頁、第
    45頁至第51頁、第53頁至第93頁）。
  ㈡至聲請書附表編號7所示犯行之最後事實審及確定判決之案號
    、判決日期、判決確定日期，固均記載「110年度簡上字第6
    號」、「民國110年4月6日」、「110年4月6日」等情，然受
    刑人上開犯行經本院於109年10月22日以109年度竹簡字第63
    2號刑事簡易判決判處拘役50日，如易科罰金，以1千元折算
    1日，並與本件附表編號8、9所示之罪刑併定應執行刑後，
    上開刑事簡易判決書分別於109年11月4日、109年12月4日送
    達檢察官、受刑人收受，而檢察官、受刑人俱未對此部分提
    起上訴等節，此觀本院110年度簡上字第6號刑事判決理由欄
    壹、程序部分記載「本院以下審理範圍僅限於原審判決犯罪
    事實一㈡㈢部分（即本件附表編號8、9部分）」等語自明（見
    本院卷第34頁），並有受刑人該案刑事上訴狀影本、本院11
    0年度簡上字第6號110年2月9日準備程序筆錄影本、110年3
    月16日審理筆錄影本、檢察官及被告之本院109年度竹簡字
    第632號刑事簡易判決正本送達證書影本各1份（見本院卷第
    119頁至第121頁、第125頁至第130頁、第133頁至第141頁、
    第111頁、第113頁）存卷足佐，是該次犯行於第一審判決即
    本院109年度竹簡字第632號刑事簡易判決上訴期間屆滿時即
    已確定。從而，受刑人所犯如本件附表編號7所示犯行之最
    後事實審判決及確定判決，均係第一審之本院109年度竹簡
    字第632號刑事簡易判決，最後事實審判決日期應為該案判
    決日即109年10月22日，確定判決日期則應為較晚收受判決
    之受刑人上訴期間屆滿日，即自受刑人於109年12月4日收受
    判決之翌日起算上訴期間20日，並扣除在途期間2日，惟該
    期間之末日暨其次日均適逢假日，是依刑事訴訟法第65條準
    用民法第122條規定，其上訴期間屆滿日應延至109年12月28
    日（星期一）24時（即109年12月29日0時）方屆滿而判決確
    定，是聲請書附表前揭記載容有誤會，爰就此更正如本件附
    表編號7上開欄位所示，附此敘明。
　㈢茲檢察官就受刑人所犯如附表所示各罪，以本院為犯罪事實
    最後裁判之法院，聲請定其應執行刑，本院審核認聲請為正
    當，並審酌受刑人所犯各罪均為竊盜案件，而其行為態樣均
    係徒手為之、犯罪行為時間亦相近，且各行為集中於108年1
    0月底至109年3月初之期間所犯，惟被害人有部分不同，復
    斟酌各罪所侵害之法益、所生危害程度，及其中數罪已曾受
    定應執行刑之恤刑利益等情，並依前揭刑法第51條第6款所
    定上限，定其應執行刑如主文所示，併依前揭規定諭知易科
    罰金之折算標準。
　㈣末按定應執行之刑，不能因犯罪之一部分所科之刑業經執行
    完畢，而認檢察官之聲請為不合法，予以駁回，至已執行部
    分應如何處理，係檢察官指揮執行問題，與定應執行刑之裁
    定無涉。查本件受刑人所受如附表編號1至2、3至6所示宣告
    之各刑，固前經本院分別以108年度竹簡字第96號刑事簡易
    判決、109年度聲字第1292號刑事裁定各定應執行拘役30日
    、90日確定後，經受刑人分別入監執行，而分別於109年5月
    26日、109年12月13日拘役執行完畢出監，此有臺灣高等法
    院被告前案紀錄表1份（見本院卷第53頁至第93頁）在卷足
    憑，然該已執行部分應如何折抵合併所應執行之刑，係檢察
    官指揮執行事宜，與定應執行刑之裁定無涉，末此敘明。
五、依刑事訴訟法第477條第1項，刑法第53條、第51條第6款、
    第41條第1項前段，裁定如主文。
中　　華　　民　　國　　111 　年　　5 　　月　　3 　　日
                  刑事第二庭    法  官  江宜穎
以上正本證明與原本無異。
如不服本裁定，應於裁定送達後5日內向本院提出抗告狀。
中　　華　　民　　國　　111 　年　　5 　　月　　3 　　日
                                書記官  蕭妙如